【裁判字號】    97,易,880
【裁判日期】    971223
【裁判案由】    侵占等
【裁判全文】
臺灣新竹地方法院刑事判決               97年度易字第880號
公  訴  人  臺灣新竹地方法院檢察署檢察官
被      告  甲○○
                    （另案於臺灣新竹監獄執行中）
            乙○○
上列被告等因侵占等案件，經檢察官提起公訴（97年度偵緝字第
293號、第302號、97年度偵字第4260號），本院依簡式審判程序
判決如下：
    主  文
甲○○共同竊盜，累犯，處有期徒刑月，如易科罰金，以新臺
幣壹仟元折算壹日；又意圖為自己不法之所有，而侵占自己持有
他人之物，累犯，處有期徒刑肆月，如易科罰金，以新臺幣壹仟
元折算壹日；應執行有期徒刑陸月，如易科罰金，以新臺幣壹仟
元折算壹日。
乙○○共同竊盜，累犯，處有期徒刑月，如易科罰金，以新臺
幣壹仟元折算壹日
    事  實
一、甲○○前於民國91年 3月間，因違反毒品危害防制條例案件
    ，經國防部北部地方軍事法院桃園分院於91年5月20日，以9
    1年度桃判字第113號判決判處有期徒刑 8月，並於91年7月8
    日確定；又於93年 7月間，因違反毒品危害防制條例等案件
    ，經國防部北部地方軍事法院桃園分院於93年12月14日，以
    93年度桃判字第 260號判決判處施用第一級毒品部分有期徒
    刑1年2月；施用第二級毒品部分有期徒刑 8月；意圖長期脫
    免職役而離去職役（逃兵）犯行部分有期徒刑1年8月，定應
    執行有期徒刑3年，該案並於94年1月10日確定。上開各罪接
    續執行，於93年 9月22日入監執行，並於96年5月1日因縮短
    刑期假釋付保護管束出監，而於97年1月2日保護管束期滿執
    行完畢。乙○○前於93年間，因違反毒品危害防制條例案件
    ，經本院於93年 2月13日以93年度竹東簡字第13號判決判處
    有期徒刑3月，並於93年3月8日確定，且於93年9月24日縮刑
    期滿執行完畢。
二、甲○○與乙○○共同基於意圖為自己不法所有之竊盜犯意聯
    絡與行為分工，於97年2月21日7時30分許，在新竹縣竹東鎮
    ○○街485巷3號前，徒手竊取劉明貴所有置於該處之鋼條 1
    支（重64公斤）得手後，共同搬運至新竹縣竹東鎮○○街38
    3 號忠得企業社售予不知情之李淑銘，變賣贓物後得款新臺
    幣768元供其花用。
三、甲○○復另於97年 6月16日14時許，在友人范御文位於新竹
    縣橫山鄉○○路 ○段184巷2號住處前，向真實姓名年籍不詳
    之成年女子借用車牌號碼 963-CJX號重型機車代步後，竟意
    圖為自己不法所有，將該借得之機車，以變易持有為所有之
    意思予以侵占入己，留供己用，並未歸還。嗣於97年 6月17
    日11時50分許，為警在新竹縣竹東鎮○○路 408巷口查獲，
    循線始知前開重型機車係朱秀明所有，於97年 7月16日11時
    許，由朱秀明之妻丙○○騎駛至新竹縣竹東鎮○○路 ○段新
    竹客運站前遭竊，而悉上情。
四、案經新竹市警察局第三分局報告臺灣新竹地方法院檢察署檢
    察官偵查起訴。
    理  由
一、本件被告甲○○所犯竊盜罪及侵占罪、被告乙○○所犯竊盜
    罪，均非死刑、無期徒刑、最輕本刑為 3年以上有期徒刑之
    罪，被告於本院準備程序進行中，就被訴事實為有罪之陳述
    ，經本院認合於刑事訴訟法第 273條之1第1項之規定，裁定
    進行簡式審判程序。
二、上揭事實欄二關於竊盜部分，業據被告甲○○、乙○○於本
    院準備程序及簡式審判程序中坦白承認，核與被害人劉明貴
    於警詢中指述遭竊情節大致相符（2518號偵卷第20頁至第22
    頁），並與證人李淑銘於警詢中之證述情節亦相吻合（2518
    號偵卷第16頁至第19頁），且有新竹縣政府警察局竹東分局
    搜索、扣押筆錄、扣押物品目錄表、贓物認領保管單、新竹
    縣政府警察局舊貨業收購舊貨一覽表各1紙、照片3張在卷可
    參（2518號偵卷第23頁至第28頁、第31頁、第34頁）；上揭
    事實欄三關於侵占部分，業據被告甲○○於本院準備程序及
    簡式審判程序中坦白承認，核與證人丙○○於警詢中證述情
    節大致相符（4260號偵卷第11頁至第12頁），且有贓物認領
    保管單、照片 2張在卷可參（4260號偵卷第15頁至第16頁）
    。足認被告 2人之自白，應均與事實相符，堪予採信，本件
    事證明確，被告甲○○竊盜及侵占犯行、被告乙○○竊盜犯
    行均堪以認定，應依法論科。
三、論罪：
    刑法及刑法施行法業於95年7月1日修正施行，而被告行為時
    已在前揭修法施行之後，故本案應無新舊法比較之問題，應
    逕依修正後之規定予以論處，先此敘明。就事實欄二部分，
    核被告甲○○、乙○○所為均係犯刑法第320條第1項竊盜罪
    。被告甲○○與乙○○就上開竊盜罪間均有犯意聯絡及行為
    分擔，均為共同正犯。就事實欄三部分，核被告甲○○所為
    係犯刑法第335條第1項之侵占罪。又被告甲○○竊盜與侵占
    犯行間，犯意各別、行為互殊，犯罪地點及被害人亦均不相
    同，應予分論併罰。
四、科刑：
    被告 2人分別有詳如事實欄一所示之前科紀錄，有臺灣高等
    法院被告前案紀錄表2份在卷可憑，其於徒刑執行完畢5年內
    故意再犯本件有期徒刑以上之罪，均應依法加重其刑。爰審
    酌被告 2人素行非佳，均已有竊盜前科，竟不知戒慎其行，
    竊取他人財物，顯不尊重他人財產權益之犯罪動機與目的、
    行竊次數 1次、竊盜所得財物價值非鉅，被告甲○○侵占他
    人財物，造成被害人之損害及於本院準備程序及審理時 2人
    均坦認全部犯行之犯罪後態度等一切情狀，分別量處如主文
    所示之刑並諭知易科罰金之折算標準，另就被告甲○○部分
    定應執行刑。
五、據上論斷，應依刑事訴訟法第273條之1第1 項、第299條第1
    項前段，刑法第28條、第320條第1項、第335條第1項、第47
    條第1項、第41條第1項前段、第51條第5款，刑法施行法第1
    條之1第1項、第2項前段，判決如主文。
本案經檢察官張嘉宏到庭執行職務。
中    華    民    國    97    年    12    月    23    日
                  刑事第一庭    法  官  楊數盈
以上正本證明與原本無異。
如不服本判決應於收受本判決後10日內向本院提出上訴書狀，上
訴書狀應敘述具體理由。上訴書狀未敘述上訴理由者，應於上訴
期間屆滿後20日內補提理由書狀於本院 (均須按他造當事人之人
數附繕本 )「切勿逕送上級法院」。
中    華    民    國    97    年    12    月    23    日
                                書記官  劉怡芳
附錄本案論罪科刑法條：
刑法第320條：
意圖為自己或第三人不法之所有，而竊取他人之動產者，為竊盜
罪，處5年以下有期徒刑、拘役或500元以下罰金。
意圖為自己或第三人不法之利益，而竊佔他人之不動產者，依前
項之規定處斷。
刑法第335條：
意圖為自己或第三人不法之所有，而侵占自己持有他人之物者，
處5年以下有期徒刑、拘役或科或併科1,000元以下罰金。


司法院資訊處製作；財團法人民間司法改革基金會備份。
